476Edepot - Archives communales déposées de Saponcourt
Archives Départementales de la Haute-Saône
Série Edepot
ARCHIVES COMMUNALES DEPOSEES. ARCHIVES DES INTERCOMMUNALITES.
476Edepot - Archives communales déposées de Saponcourt
1689-1948
476Edepot1-39
Archives Départementales de la Haute-Saône 14B rue Miroudot St Ferjeux 70000 VESOUL
COMMUNE DE SAPONCOURT
(1) Voir 476 E dépôt 7/D1, déclarations de grossesses (1816, 1834-1841). Sources complémentaires aux Archives Départementales de la Haute-Saône: B 4225, plaintes et doléances des habitants de Saponcourt pour les états généraux de 1789. C 201, reconstruction du choeur de l'église (1782-1789). C 511, rôles et répartements des impositions dans la communauté (1189-1790). H 323 à 329, relations entre l'abbaye de Cherlieu et la communauté (1189-1782). H 388, accord avec les abbayes de Cherleiu et de Clairefontaine et les habitants de Saponcourt et la Grange-Rouge (1220-1628). 34 J 79, registre de catholicité (1795-1797). 25 L 12, impositions (époque révolutionnaire). 3 O 474, travaux communaux (depuis 1824).
Modalités d'entrée
Dépôt du 08/02/2005
Dernier ajout le 08/02/2005
Archives publiques
Sommaire
ARCHIVES ANCIENNES
IMPOTS (1760-1760)
476 Edepot 1
BOIS COMMUNAUX (...-...)
476 Edepot 2
CULTE (1689-1792)
476 Edepot 3-4, 476 Edepot 6, 476 Edepot 5
ARCHIVES MODERNES
ADMINISTRATION GENERALE DE LA COMMUNE (1790-1924)
476 Edepot 7-12
POPULATION-AGRICULTURE (1841-1936)
476 Edepot 13-15
CONTRIBUTIONS-ADMINISTRATIONS FINANCIERES (1818-1935)
476 Edepot 22, 476 Edepot 21, 476 Edepot 20, 476 Edepot 16-19
AFFAIRES MILITAIRES (1821-1937)
476 Edepot 23-26
POLICE-HYGIENE PUBLIQUE ET SALUBRITE (1865-1946)
476 Edepot 27
ELECTIONS (1834-1914)
476 Edepot 28-29
FINANCES DE LA COMMUNE (1807-1929)
476 Edepot 30-31
EDIFICES PUBLICS (1824-1912)
476 Edepot 32-33
BIENS ET BOIS COMMUNAUX-DROITS DIVERS (1830-1942)
476 Edepot 34-35
VOIRIE-REGIME DES EAUX-MOYEN DE TRANSPORT (1839-1936)
476 Edepot 36
CULTE (1812-1864)
476 Edepot 37
ASSISTANCE ET PREVOYANCE (1862-1948)
476 Edepot 38
INSTRUCTION PUBLIQUE (1847-1925)
476 Edepot 39
- ARCHIVES ANCIENNES
  - IMPOTS
    - Répartement de l'imposition ordinaire., 1760; 476 Edepot 1; CC1
      Communicabilité
      Communicable
      Thesaurus administratif:
      FISCALITE
      Noms géographiques:
      SAPONCOURT
  - BOIS COMMUNAUX
    - Procédure avec l'abbaye de Cherlieu, au sujet des droits dans les bois (3 plans)., 1228-an IX; 476 Edepot 2; DD1
      PLAN
      DROITS D'USAGE FORESTIERS
      Noms d'organismes:
      Abbaye de Cherlieu
  - CULTE
    - Registre paroissial de Saponcourt: baptêmes (avril 1689-septembre 1696, mai 1704-décembre 1705, mai 1714-mai 1715, 1 acte de juin 1712 et 1 de février 1731), baptêmes, mariages, sépultures (1720-avril 1737, 1 acte de janvier 1740)., 1689-1740; 476 Edepot 3; GG1
      Support de substitution
      Cote 5Mi1R54
      Non communicable physiquement
      Raison: document microfilmé
      REGISTRE PAROISSIAL
      Thesaurus historique:
      registre paroissial
    - Registre paroissial de Saponcourt: baptêmes, mariages, sépultures., 1737-1746; 476 Edepot 4; GG2
    - Registre paroissial de Saponcourt: baptêmes, mariages, sépultures., 1747-1768; 476 Edepot 5; GG3
    - Registre paroissial de Saponcourt: baptêmes, mariages, sépultures (1768-mai 1792)., 1768-1792; 476 Edepot 6; GG4
- ARCHIVES MODERNES
  - ADMINISTRATION GENERALE DE LA COMMUNE
    - Registre composite de lettres-patentes du Roi, délibérations du conseil municipal, déclarations de grossesses, amodiations (1790-1842, 1883)., 1790-1883; 476 Edepot 7; D1
      REGISTRE; DELIBERATION; DECLARATION
      BAUX RURAUX; CONSEIL MUNICIPAL
    - Inscriptions des lois, décrets, lettres-patentes du Roi et délibérations du conseil municipal (1790-an V, an IX-1815)., 1790-1815; 476 Edepot 8; D2
      REGISTRE; DELIBERATION
      CONSEIL MUNICIPAL
    - Registre de délibérations du conseil municipal., 1829-1860; 476 Edepot 9; D3
    - Registre de délibérations du conseil municipal., 1860-1887; 476 Edepot 10; D4
    - Registre de délibérations du conseil municipal., 1887-1915; 476 Edepot 11; D5
    - Répertoire des actes soumis à l'enregistrement (1811-1818, 1834-1897, 1918-1924)., 1811-1924; 476 Edepot 12; D6
      REPERTOIRE
  - POPULATION-AGRICULTURE
    - Recensement quinquennal de la population: listes nominatives., 1841-1936; 476 Edepot 13; F1
      Cote 6Mi139
      DENOMBREMENT DE LA POPULATION
      RECENSEMENT DE POPULATION
    - Mouvement annuel de la population., 1853-1906; 476 Edepot 14; F2
      POPULATION RURALE
    - Statistiques agricoles annuelles et états des récoltes (1841-1904). Statistiques décennales (1882-1892)., 1841-1892; 476 Edepot 15; F3
      STATISTIQUE
      PRODUCTION AGRICOLE
  - CONTRIBUTIONS-ADMINISTRATIONS FINANCIERES
    - Atlas cadastral., 1834; 476 Edepot 16; G1
      ATLAS CADASTRAL
      FISCALITE IMMOBILIERE
    - Etat de section A et B (s.d.). Livre des mutations (1818)., 476 Edepot 17; G2
      ETAT DE SECTION; LIVRE FONCIER
    - Matrices générales., 1829-1848; 476 Edepot 18; G3
      MATRICE D'IMPOSITION
      FISCALITE DES PERSONNES; FISCALITE IMMOBILIERE; FISCALITE PROFESSIONNELLE
    - Matrices générales., 1850-1881; 476 Edepot 19; G4
    - Matrices générales., 1882-1916; 476 Edepot 20; G5
    - Rôles des prestations (1842, 1845-1855, 1895, 1899-1912)., 1842-1912; 476 Edepot 21; G6
      ROLE
    - Nomination des répartiteurs (1849, 1850, 1857, 1859-1870, 1887-1900). Téléphone. Engagement de la gérante (1930, 1935)., 1849-1935; 476 Edepot 22; G7
      LISTE NOMINATIVE
      FISCALITE; TELEPHONE
  - AFFAIRES MILITAIRES
    - Tableaux de recensement des jeunes gens., 1821-1929; 476 Edepot 23; H1
      RECENSEMENT MILITAIRE
      CONSCRIPTION
    - Garde nationale. Contrôle matricule (1832). Contrôle général du service ordinaire (1840, 1848), de la réserve (1848). Table alphabétique du registre matricule (s.d.). Liste de recensement (1848). Relevés nominatifs (1848, 1850, 1870). Election des officiers et sous-officiers: procès-verbaux (1848, 1870)., 1832-1870; 476 Edepot 24; H2
      LISTE NOMINATIVE; PROCES-VERBAL D'ELECTION
      garde nationale
    - Sapeurs-pompiers. Souscription pour l'achat d'une pompe à incendie, tarif (1901). Organisation et règlement, engagements, démissions, contrôle nominatif (1902-1937). Conseil supérieur: listes électorales et procès-verbaux des opérations (1912-1932)., 1901-1937; 476 Edepot 25; H3
      LISTE ELECTORALE; PROCES-VERBAL D'ELECTION
      SAPEUR POMPIER
    - Armée territoriale. Tableaux de recensement des classes 1855 à 1866, registre de recensement des chevaux (1878-1883). Guerre de 1870. Réquisitions, recueil des publications du gouverneur du roi de Prusse en Lorraine (1870-1871)., 1855-1883; 476 Edepot 26; H4
      CONSCRIPTION; GUERRE
  - POLICE-HYGIENE PUBLIQUE ET SALUBRITE
    - Police locale. Sinistres: état de déclarations de pertes (1865, 1893-1908). Inhumation: procès-verbaux (1905). Débits de boissons: déclarations d'ouverture (1919-1946). Police générale. Etrangers: registre d'immatriculation (1922-1923). Hygiène publique et salubrité. Epizooties (1871-1920)., 1865-1946; 476 Edepot 27; I1
      DECLARATION; PROCES-VERBAL
      CONCESSION FUNERAIRE; DEBIT DE BOISSON; PROTECTION SANITAIRE DU CHEPTEL; SINISTRE
  - ELECTIONS
    - Listes électorales., 1848-1914; 476 Edepot 28; K1
      LISTE ELECTORALE
      ELECTEUR
    - Elections municipales (1834-1912), élection du président de la République (1851), rétablissement de l'Empire (1852), plébiscite (1870), élections législatives (1852-1910), élections cantonales (1853-1913), élections au conseil d'arrondissement (1858-1910), élection sénatoriale (1876): procès-verbaux des opérations., 1834-1913; 476 Edepot 29; K2
      PROCES-VERBAL D'ELECTION
      ELECTION CANTONALE; ELECTION LEGISLATIVE; ELECTION MUNICIPALE; ELECTION PRESIDENTIELLE; ELECTION SENATORIALE
  - FINANCES DE LA COMMUNE
    - Comptes de gestion (an XIII-1838 incomplet, 1846-1863, 1878-1916)., An XIII-1916; 476 Edepot 30; L1
      COMPTE DE GESTION
      FINANCES COMMUNALES
    - Comptes administratifs (1807-1809). Budgets (1875, 1878-1892,1897-1914, 1929)., 1807-1929; 476 Edepot 31; L2
      COMPTE ADMINISTRATIF; BUDGET
  - EDIFICES PUBLICS
    - Fontaine du Centre, reconstruction (1831), réparations (1850, 1860), acquisition de terrain pour agrandissement (1897-1912). Fontaine, construction, analyse de l'eau, pose d'une conduite (1890-1900). Procédure entre la commune et le sieur Gauvin, relative à la construction d'une fontaine (1825-1854)., 1825-1912; 476 Edepot 32; M1
      EAU POTABLE
      Noms de personnes:
      GAUVIN
    - Maison d'école-mairie, réparations, construction, acquisition d'une maison (1861-1899). Presbytère, acquisition de l'ancien presbytère (1824, 1827); réparations au presbytère et à l'église (1887, 1889, 1 plan). Eglise, reconstruction (1832, 1 plan), acquisition d'une cloche (1832-1833), dommage occasionnée à une cloche (1870). Cimetière, translation (1871-1872)., 1824-1899; 476 Edepot 33; M2
      CIMETIERE; ECOLE; EDIFICE CULTUEL; HOTEL DE VILLE; PRESBYTERE
  - BIENS ET BOIS COMMUNAUX-DROITS DIVERS
    - Etat des biens ruraux (s.d.). Amodiations (an XIII-1935). Anticipations (1824, 1844, 1880-1882, 1887). Acquisitions et ventes (1847-1931)., 476 Edepot 34; N1
      BAUX RURAUX
    - Aménagement des bois (1830, 1 plan). Location de la chasse (1872-1925). Droits divers. Concessions au cimetière (1883-1942)., 1830-1942; 476 Edepot 35; N2
      AMENAGEMENT FORESTIER; CHASSE; CONCESSION FUNERAIRE
  - VOIRIE-REGIME DES EAUX-MOYEN DE TRANSPORT
    - Petite voirie. Chemins vicinaux: tableaux généraux, classement (1839-1893). Chemin de grande communication n° 7, de Vesoul à Mirecourt, travaux, acquisitions de terrains, abattage et remplacement d'arbres (18461925). Chemin vicinal de Saponcourt à Contréglise, acquisition de terrain (1852). Chemin vicinal ordinaire n° 4, de Saponcourt à Venisey, construction (1891-1896). Chemin vicinal ordinaire N° 2, de Saponcourt à Corre, échange de terrain (1895-1898, 1 plan). Chemin vicinal de Polaincourt à Magny, demande pour construction d'aqueduc (1899). Créations de ressources (1847-1907). Prestations (1848-1936). Régime des eaux. Curage des fossés (1857). Moyen de transport. Chemin de fer d'intérêt local de Jussey à Passavant, projet d'établissement (1872)., 1839-1936; 476 Edepot 36; O1
      CHEMIN RURAL; COURS D'EAU; VOIE FERREE D'INTERET LOCAL
  - CULTE
    - Etablissement des chapelle et annexe: lettre imprimée du préfet (1812). Erection de l'église en succursale: décret impérial (1864)., 1812-1864; 476 Edepot 37; P1
      CORRESPONDANCE
      VIE RELIGIEUSE
  - ASSISTANCE ET PREVOYANCE
    - (1) Retraites ouvrières et paysannes: liste nominative, circulaire (1911-1928). Bureau de bienfaisance. Registre de délibérations (1862-1868, 1897-1948). Nomination des membres (1945)., 1862-1948; 476 Edepot 38; Q1
      LISTE NOMINATIVE; CIRCULAIRE; REGISTRE; DELIBERATION
      PROTECTION SOCIALE
  - INSTRUCTION PUBLIQUE
    - Listes nominatives des enfants (1847-1913). Extrait du registre d'appel (1886, 1923). Mobilier scolaire: inventaire (1885, 1888), subvention (1887, 1889). Transformation d'écoles facultatives en écoles obligatoires (1888, 1894). Demande ajournée de création de classe enfantine (1890). Suppression d'école (1925). Commission scolaire, élection de délégués (1896)., 1847-1925; 476 Edepot 39; R1
      LISTE NOMINATIVE; INVENTAIRE
      VIE SCOLAIRE